<?xml version='1.0' encoding='utf-8'?>
<verb default="potbhiathaigh" disambig="">
  <verbalNoun default="potbhiathú" />
  <verbalAdjective default="potbhiathaithe" />
  <tenseForm default="potbhiathaigh" tense="Past" dependency="Indep" person="Base" />
  <tenseForm default="potbhiathaíomar" tense="Past" dependency="Indep" person="Pl1" />
  <tenseForm default="potbhiathaíodar" tense="Past" dependency="Indep" person="Pl3" />
  <tenseForm default="potbhiathaíodh" tense="Past" dependency="Indep" person="Auto" />
  <tenseForm default="potbhiathaigh" tense="Past" dependency="Dep" person="Base" />
  <tenseForm default="potbhiathaíomar" tense="Past" dependency="Dep" person="Pl1" />
  <tenseForm default="potbhiathaíodar" tense="Past" dependency="Dep" person="Pl3" />
  <tenseForm default="potbhiathaíodh" tense="Past" dependency="Dep" person="Auto" />
  <tenseForm default="potbhiathaíodh" tense="PastCont" dependency="Indep" person="Base" />
  <tenseForm default="potbhiathaínn" tense="PastCont" dependency="Indep" person="Sg1" />
  <tenseForm default="potbhiathaíteá" tense="PastCont" dependency="Indep" person="Sg2" />
  <tenseForm default="potbhiathaímis" tense="PastCont" dependency="Indep" person="Pl1" />
  <tenseForm default="potbhiathaídís" tense="PastCont" dependency="Indep" person="Pl3" />
  <tenseForm default="potbhiathaítí" tense="PastCont" dependency="Indep" person="Auto" />
  <tenseForm default="potbhiathaíodh" tense="PastCont" dependency="Dep" person="Base" />
  <tenseForm default="potbhiathaínn" tense="PastCont" dependency="Dep" person="Sg1" />
  <tenseForm default="potbhiathaíteá" tense="PastCont" dependency="Dep" person="Sg2" />
  <tenseForm default="potbhiathaímis" tense="PastCont" dependency="Dep" person="Pl1" />
  <tenseForm default="potbhiathaídís" tense="PastCont" dependency="Dep" person="Pl3" />
  <tenseForm default="potbhiathaítí" tense="PastCont" dependency="Dep" person="Auto" />
  <tenseForm default="potbhiathaíonn" tense="PresCont" dependency="Indep" person="Base" />
  <tenseForm default="potbhiathaím" tense="PresCont" dependency="Indep" person="Sg1" />
  <tenseForm default="potbhiathaímid" tense="PresCont" dependency="Indep" person="Pl1" />
  <tenseForm default="potbhiathaítear" tense="PresCont" dependency="Indep" person="Auto" />
  <tenseForm default="potbhiathaíonn" tense="PresCont" dependency="Dep" person="Base" />
  <tenseForm default="potbhiathaím" tense="PresCont" dependency="Dep" person="Sg1" />
  <tenseForm default="potbhiathaímid" tense="PresCont" dependency="Dep" person="Pl1" />
  <tenseForm default="potbhiathaítear" tense="PresCont" dependency="Dep" person="Auto" />
  <tenseForm default="potbhiathóidh" tense="Fut" dependency="Indep" person="Base" />
  <tenseForm default="potbhiathóimid" tense="Fut" dependency="Indep" person="Pl1" />
  <tenseForm default="potbhiathófar" tense="Fut" dependency="Indep" person="Auto" />
  <tenseForm default="potbhiathóidh" tense="Fut" dependency="Dep" person="Base" />
  <tenseForm default="potbhiathóimid" tense="Fut" dependency="Dep" person="Pl1" />
  <tenseForm default="potbhiathófar" tense="Fut" dependency="Dep" person="Auto" />
  <tenseForm default="potbhiathódh" tense="Cond" dependency="Indep" person="Base" />
  <tenseForm default="potbhiathóinn" tense="Cond" dependency="Indep" person="Sg1" />
  <tenseForm default="potbhiathófá" tense="Cond" dependency="Indep" person="Sg2" />
  <tenseForm default="potbhiathóimis" tense="Cond" dependency="Indep" person="Pl1" />
  <tenseForm default="potbhiathóidís" tense="Cond" dependency="Indep" person="Pl3" />
  <tenseForm default="potbhiathófaí" tense="Cond" dependency="Indep" person="Auto" />
  <tenseForm default="potbhiathódh" tense="Cond" dependency="Dep" person="Base" />
  <tenseForm default="potbhiathóinn" tense="Cond" dependency="Dep" person="Sg1" />
  <tenseForm default="potbhiathófá" tense="Cond" dependency="Dep" person="Sg2" />
  <tenseForm default="potbhiathóimis" tense="Cond" dependency="Dep" person="Pl1" />
  <tenseForm default="potbhiathóidís" tense="Cond" dependency="Dep" person="Pl3" />
  <tenseForm default="potbhiathófaí" tense="Cond" dependency="Dep" person="Auto" />
  <moodForm default="potbhiathaíodh" mood="Imper" person="Base" />
  <moodForm default="potbhiathaím" mood="Imper" person="Sg1" />
  <moodForm default="potbhiathaigh" mood="Imper" person="Sg2" />
  <moodForm default="potbhiathaímis" mood="Imper" person="Pl1" />
  <moodForm default="potbhiathaígí" mood="Imper" person="Pl2" />
  <moodForm default="potbhiathaídís" mood="Imper" person="Pl3" />
  <moodForm default="potbhiathaítear" mood="Imper" person="Auto" />
  <moodForm default="potbhiathaí" mood="Subj" person="Base" />
  <moodForm default="potbhiathaímid" mood="Subj" person="Pl1" />
  <moodForm default="potbhiathaítear" mood="Subj" person="Auto" />
</verb>
